臺灣臺南地方法院刑事判決
109年度易字第1212號
公  訴  人  臺灣臺南地方檢察署檢察官
被      告  甲○○



上列被告因違反性騷擾防治法案件，經檢察官提起公訴（109年
度偵字第16836號），本院判決如下：
    主  文
甲○○犯性騷擾防治法第二十五條第一項之性騷擾罪，處拘役貳
拾日，如易科罰金，以新臺幣壹仟元折算壹日。
    事    實
一、甲○○與代號AC000-H109069之女子（真實姓名年籍詳卷，下
    稱甲女）認識未久。甲○○於民國109年6月28日晚間8時許，
    與甲女及其他友人在位於臺南市○○區○○○路0號「金吉利複合
    式釣蝦場」包廂內飲酒唱歌時，因見甲女心情不佳，竟意圖
    性騷擾，藉著安慰甲女之機會，趁其不及抗拒之際，親吻甲
    女之左臉頰1次，以此方式對甲女為性騷擾，使其有不舒服
    之感受。嗣經甲女報警處理，因而為警循線查獲。
二、案經甲女訴由臺南市政府警察局永康分局報告臺灣臺南地方
    檢察署檢察官偵查起訴。
　　理    由
一、證據能力之認定
㈠、以下所引用具傳聞證據性質之供述證據，因檢察官、被告甲○
    ○於本案言詞辯論終結前，均未爭執其證據能力，本院審酌
    前開證據之作成或取得之狀況，並無非法或不當取證之情事
    ，且亦無顯不可信之情況，依刑事訴訟法第159條之5規定，
    均具有證據能力。
㈡、其餘所引用卷內非供述證據性質之證據資料，均無違反法定
    程序取得之情形，依刑事訴訟法第158條之4規定之反面解釋
    ，均應有證據能力，合先敘明。
二、訊據被告甲○○固坦承有於上開時地親吻告訴人甲女之左臉頰
    1次，然否認涉犯性騷擾罪，辯稱：當天是告訴人心情不好
    ，告訴人之友人李ＯＯ叫我過去安慰告訴人，我用開玩笑的方
    式說我只會用嘴唇安慰，李ＯＯ又叫我趕快過去，我才坐過去
    告訴人身邊，先以右手摸告訴人的頭，然後親告訴人臉頰1
    下，並非基於性騷擾之犯意，也非突然親吻告訴人臉頰，期
    間沒有人制止，告訴人也未表示反對等語。
三、經查：
㈠、被告與告訴人認識未久，被告於109年6月28日晚間8時許，與
    告訴人及其他友人在位於臺南市○○區○○○路0號「金吉利複合
    式釣蝦場」包廂內飲酒唱歌時，藉著安慰告訴人之機會，親
    吻甲女之左臉頰1次等情，為被告所不爭執，並據告訴人甲
    女於警詢及偵查中證述明確，此部分堪信為真實。
㈡、證人即告訴人甲女於偵查中具結後證稱：「他（即被告）先
    敬我酒，我有喝，他轉頭就要親我，我往後倒往右邊低低的
    閃，他有親到我快到左嘴唇邊，甲○○坐在我的左邊，我就用
    左手伸出到臉旁邊擋一下」等語（偵卷第21至22頁），依據
    證人即告訴人上開證述，告訴人有躲避被告的親吻，足認告
    訴人不同意被告親吻其臉頰。被告雖稱告訴人並未拒絕，但
    亦自承告訴人未表示同意（本院卷第46頁）；參酌被告於警
    詢時陳稱，伊親吻告訴人臉頰後，告訴人舉起左手示意，伊
    就馬上道歉等語（警卷第6、7頁），足認證人即告訴人甲女
    於偵查中證稱其於被告親吻臉頰後舉起左手擋被告，應可採
    信。再者，被告自承於親吻告訴人臉頰後馬上向告訴人道歉
    ，是被告亦自認其行為不妥，有冒犯告訴人，益證被告於親
    吻告訴人臉頰時，除藉安慰告訴人之機會，亦有性騷擾之故
    意。
㈢、綜上所述，本件事證明確，被告犯行已堪認定，應依法論科
    。　　
四、論罪科刑：核被告甲○○所為，係犯性騷擾防治法第25條第1
    項之性騷擾罪。爰審酌被告犯罪動機、目的、手段，犯後坦
    承客觀行為但否認犯意之態度，並參酌其於本院審理時自陳
    高中畢業、從事宅配工作、月收入約38000至40000元、已婚
    、有2名未成年子女、須扶養母親及未成年子女之智識程度
    及家庭經濟狀況狀況（本院卷第49頁）等一切情狀，量處如
    主文所示之刑，並諭知如易科罰金之折算標準。
據上論斷，應依刑事訴訟法第299條第1項前段，性騷擾防治法第
25條第1項，刑法第11條、第41條第1項前段，判決如主文。
本案經檢察官林朝文、許友容偵查起訴、檢察官乙○○到庭執行職
務。
中　　華　　民　　國　　109 　年　　12　　月　　9 　　日
                  刑事第七庭  法　官　高如宜
以上正本證明與原本無異。
如不服本判決應於收受本判決後20日內向本院提出上訴書狀，並
應敘述具體理由。其未敘述上訴理由者，應於上訴期間屆滿後20
日內向本院補提理由書狀（均須按他造當事人之人數附繕本）「
切勿逕送上級法院」。 
　　　　　　　　　　　　　　　書記官　黃郁淇
中　　華　　民　　國　　109 　年　　12　　月　　11　　日

附錄本案論罪科刑法條：
性騷擾防治法第25條
意圖性騷擾，乘人不及抗拒而為親吻、擁抱或觸摸其臀部、胸部
或其他身體隱私處之行為者，處2年以下有期徒刑、拘役或科或
併科新臺幣10萬元以下罰金。
前項之罪，須告訴乃論。